臺灣臺南地方法院刑事裁定　　　　　　 100年度聲字第1323號
聲　請　人　臺灣臺南地方法院檢察署檢察官
受　刑　人　楊家雯
上列聲請人因受刑人數罪併罰有二裁判以上，聲請定其應執行之
刑（100年度執字第3422號、100年度執聲字第879號），本院裁
定如下：
    主  文
楊家雯犯如附表編號一至六所示陸罪所處有期徒刑，應執行有期
徒刑伍年拾月。
其餘聲請駁回。
    理  由
一、聲請意旨略以：受刑人楊家雯因犯毒品危害防制條例等案件
    ，先後經法院判決確定如附表編號1至15（下各稱編號1至15
    ）所示之罪刑，「編號1至11所示之罪刑」及「編號12至15
    所示之罪刑」，應分別依刑法第53條及第51條第5款，定其
    應執行之刑，爰依刑事訴訟法第477條第1項聲請裁定等語。
二、按「數罪併罰，有二裁判以上者，依刑法第51條規定，定其
    應執行刑」，刑法第53條定有明文。經查，受刑人楊家雯前
    犯編號1至6所示之罪，先後經判處編號1至6所示之刑，並分
    別確定在案，有各該案件之判決書及臺灣高等法院被告前案
    紀錄表在卷可按。茲聲請人聲請定其應執行之刑，本院審核
    案卷無異，認為此等部分之聲請為正當，爰依法定此部分應
    執行之刑如主文所示。又本件如附表編號4至6「備註」欄所
    載之「編號3-6定應執行為有期徒刑4年6月」應為「編號4-6
    定應執行為有期徒刑4年6月」，附為說明。
三、駁回部分：
  (一)按最高法院59年臺抗字第367號、70年臺非字第2號、79年臺
    抗字第364號、82年臺抗字第338號、82年臺抗字第346號等
    判決意旨，雖認「倘一裁定曾經就數罪之刑，定其執行刑，
    嗣後再與其他裁判宣告之刑定其執行刑時，前定之執行刑當
    然失效，仍應以其各罪宣告之刑為基礎，定其執行刑，不受
    前裁定所定執行刑之拘束」。經查，該裁定乃數罪經定應執
    行刑後，另發現他罪與已定應執行刑之數罪合於數罪併罰規
    定，而就該他罪與已定應執行刑之數罪「全部」定其應執行
    之刑，前定之執行刑當然失效，仍應以其各罪宣告之刑為基
    礎，定其執行刑，不受前裁定所定執行刑之拘束（參本院卷
    附該等判決電腦列印本）。亦即當以如下所舉之例：「戊先
    後犯ＡＢＣ等3罪，合於數罪併罰要件，經法院裁定應執行
    有期徒刑1年確定，嗣檢察官發現戊另犯Ｄ罪，與上開ＡＢ
    Ｃ等3罪合乎數罪併罰要件，得聲請法院就戊所犯ＡＢＣＤ
    等4罪，定其應執行之刑，則前裁定所定之執行刑（即有期
    徒刑1年），當然失效，仍應以其ＡＢＣＤ等4罪宣告之刑為
    基礎，定其執行刑，不受前裁定所定執行刑之拘束。又若戊
    先後犯ＥＦＧ等3罪，合於數罪併罰要件，經法院裁定應執
    行有期徒刑1年確定，嗣檢察官發現戊另犯ＨＩ等2罪，且僅
    與上述ＦＧ等2罪合乎數罪併罰要件，參諸上揭說明，ＦＧ
    等2罪既已與Ｅ罪合併定其應執行刑，則ＨＩ等2罪即不得再
    與ＦＧ等2罪重複定其應執行之刑，換言之，祇能就ＨＩ等2
    罪單獨聲請定應執行刑。是檢察官如對ＦＧＨＩ等4罪聲請
    定應執行刑，則就ＦＧ等2罪部分即屬違反一事不再理之原
    則。」為是，此亦與最高法院97年度臺非字第547號判決意
    旨相符，先予敘明。
  (二)本件聲請人雖聲請就受刑人所犯「編號7至11所示各罪」，
    亦與「編號1至6所示各罪」合併定執行刑（即聲請就「編號
    1至11」合併定應執行刑）等語。查「編號1至11所示各罪」
    ，其中固以「編號1至3所示各罪」之判決確定日期即「98年
    9月10日」為最早，且「編號7至11所示各罪」之犯罪日期亦
    均在「98年9月10日」之前，合於裁判確定前犯數罪之情形
    ，惟「編號7至11所示各罪」業與「編號12及13所示2罪」，
    經本院99年度訴緝第78、79、80、82號判決判處編號7至13
    所示之各該有期徒刑，並同時宣告應執行有期徒刑2年2月確
    定，有該99年度訴緝字第78、79、80、82號判決1份在卷可
    佐，且「編號12及13所所示2罪」之犯罪日期皆在「98年9月
    10日」（即「編號1至3所示各罪」之判決確定日期）之後，
    該2罪自無法與「編號1至6所示各罪」合併定執行刑，而「
    編號7至13所示各罪」所定之應執行有期徒刑2年2月復有實
    質確定力，仍屬合法存在，並未失效，執行上容無困難，亦
    未有不利於受刑人之情事，揆諸上開所引裁判意旨，本院自
    不得將「編號12及13所示2罪」由本院99年度訴緝字第
    78、79、80、82號判決扣除，割裂該判決所定應執行有期徒
    刑2年2月之實質確定力，而僅就「編號7至11所示各罪」與
    「編號1至6所示各罪」合併定執行刑，故本件關於此部分之
    聲請，核非有據，難為准許。
  (三)本件聲請人另聲請就受刑人所犯「編號12及13所示2罪」，
    與「編號14及15所示2罪」合併定執行刑（即聲請就「編號
    12至15」合併定應執行刑）等語。查「編號12至15所示各罪
    」，其中固以「編號12及13所示2罪」之判決確定日期即「9
    9年11月5日」為最早，且「編號14及15所示2罪」之犯罪日
    期亦均在「99年11月5日」之前，合於裁判確定前犯數罪之
    情形，惟「編號12及13所示2罪」業與「編號7至11所示各罪
    」，經本院99年度訴緝字第78、79、80、82號判處編號7至1
    3所示之各該有期徒刑，並同時宣告應執行有期徒刑2年2月
    確定，業見前述，而該應執行有期徒刑2年2月復有實質確定
    力，仍屬合法存在，並未失效，執行上容無困難，亦未有不
    利於受刑人之情事，揆諸上開所引裁判意旨，本院自不得將
    「編號7至11所示各罪」自本院99年度訴緝字第78、79、8 0
    、82號判決扣除，割裂該判決所定應執行有期徒刑2年2月之
    實質確定力，僅就「編號12及13所示2罪」與「編號14及15
    所示2罪」合併定執行刑，故本件關於此部分之聲請，亦非
    有據，難予准許。又「編號14及15所示2罪」業經本院99年
    度訴字第1539號判處應執行有期徒刑1年4月確定，本院就此
    2罪不再定應執行刑，併為說明。
  (四)另「編號14及15所示2罪」之犯罪日期雖均在「編號7至13所
    示各罪」之判決確定日期即「99年11月5日」之前，合於裁
    判確定前犯數罪之情形，惟聲請人並未就「編號7至13所示
    各罪」與「編號14及15所示2罪」部分提出合併定執行刑之
    聲請，此等部分不在本件審理範圍內，然自可由檢察官就此
    等部分另行聲請，附為說明。
四、依刑事訴訟法第477條第1項，刑法第53條、第51條第5款，
    裁定如主文。
中    華    民    國   100    年    7     月    29    日
                  刑事第十二庭   法  官  盧鳳田
以上正本證明與原本無異。
如不服本裁定，應於送達後5日內，向本院提出抗告狀。
                                 書記官  黃憶筑
中    華    民    國   100    年    7     月    29    日